En las corridas de `z824` se generan las probabilidades para cada cliente en cada foto_mes.  
Se hace esto para cada semilla. Todo lo que hay que hacer es obtener el promedio y luego con esto reproducir el proceso en `z824`.   
Así que me doy cuenta que lo mejor será hacer esto en R...


### Descargo resultados de corrida de `824_1126panic.r`
Genero el comando seleccionadndo los arhcivos de raiz `prediccion` en [bucket dritte824_1126panic](https://console.cloud.google.com/storage/browser/normanbuck/exp/dritte814_1226panic;tab=objects?project=dmeyf2023&prefix=&forceOnObjectsSortingFiltering=false)


```{bash}
gsutil -m cp \
  "gs://normanbuck/exp/dritte824_1226panic/prediccion_1.txt" \
  "gs://normanbuck/exp/dritte824_1226panic/prediccion_10.txt" \
  "gs://normanbuck/exp/dritte824_1226panic/prediccion_11.txt" \
  "gs://normanbuck/exp/dritte824_1226panic/prediccion_12.txt" \
  "gs://normanbuck/exp/dritte824_1226panic/prediccion_13.txt" \
  "gs://normanbuck/exp/dritte824_1226panic/prediccion_14.txt" \
  "gs://normanbuck/exp/dritte824_1226panic/prediccion_15.txt" \
  "gs://normanbuck/exp/dritte824_1226panic/prediccion_16.txt" \
  "gs://normanbuck/exp/dritte824_1226panic/prediccion_17.txt" \
  "gs://normanbuck/exp/dritte824_1226panic/prediccion_18.txt" \
  "gs://normanbuck/exp/dritte824_1226panic/prediccion_2.txt" \
  "gs://normanbuck/exp/dritte824_1226panic/prediccion_3.txt" \
  "gs://normanbuck/exp/dritte824_1226panic/prediccion_4.txt" \
  "gs://normanbuck/exp/dritte824_1226panic/prediccion_5.txt" \
  "gs://normanbuck/exp/dritte824_1226panic/prediccion_6.txt" \
  "gs://normanbuck/exp/dritte824_1226panic/prediccion_7.txt" \
  "gs://normanbuck/exp/dritte824_1226panic/prediccion_8.txt" \
  "gs://normanbuck/exp/dritte824_1226panic/prediccion_9.txt" \
  .
```


Busco promediar la columna prob de los archivos predicción_#.txt que se encuentran en el directorio `

```{r directorios}
sendero_base <- '/home/vbettachini/documents/universitet/FCEyN/maestríaDatos/economíaFinanzas/buckets/b1/exp/'
experimento <- 'dritte824_1226panic'
sendero <- paste0(sendero_base, experimento, '/') 
```


```{r carga archivos predicciones}
files <- list.files(path = sendero, pattern = "prediccion_\\d+.txt")
predicciones_dt <- lapply(paste0(sendero, files), function(file) fread(file))
```

```{r}
predicciones_dt[1]
```

```{r data.table salida}
# create data.table with numero_de_cliente and foto_mes of predicciones_dt[[1]]
promedio_dt <- predicciones_dt[[1]][, .(numero_de_cliente, foto_mes)]
```

```{r}
# mean of prob column of each file for each numero_de_cliente and foto_mes
for (i in 1:length(predicciones_dt)) {
  promedio_dt[, paste0('prob', i) := predicciones_dt[[i]][, prob]]
}
# append column prob with mean of prob# columns
promedio_dt[, prob := rowMeans(.SD), .SDcols = paste0('prob', 1:length(predicciones_dt))]
# remove prob# columns
promedio_dt[, paste0('prob', 1:length(predicciones_dt)) := NULL]
```


Tomado de 824
```{r salida promedio}
tb_entrega <- promedio_dt
PARAM <- list(
  experimento = "dritte824_1126panic_promedioSemillas",
  semillas = 1:18
  #envios_opt = 10000
)
setwd(sendero)

## Tomado de 824
# ordeno por probabilidad descendente
setorder(tb_entrega, -prob)

# genero archivos con los  "envios" mejores
# deben subirse "inteligentemente" a Kaggle para no malgastar submits
# si la palabra inteligentemente no le significa nada aun
# suba TODOS los archivos a Kaggle
# espera a la siguiente clase sincronica en donde el tema sera explicado

# cortes <- c(envios_opt, seq(8000, 15000, by = 500) )
cortes <- seq(8000, 15000, by = 500)
for (envios in cortes) {
  tb_entrega[, Predicted := 0L]
  tb_entrega[1:envios, Predicted := 1L]
  fwrite(
    tb_entrega[, list(numero_de_cliente, Predicted)],
    file = paste0(PARAM$experimento, "_", envios , ".csv"),
    # file = paste0(PARAM$experimento, "_", i, "_", envios , ".csv"),
    sep = ","
  )
#  tb_ganancias <- tb_entrega[truth, on = c("numero_de_cliente"), nomatch = 0]
#  tb_ganancias <- tb_ganancias[Predicted == 1,]
#  tb_ganancias[,gan := fifelse(clase_ternaria == "BAJA+2", 273000, -7000)]
#  ganancia <- tibble::tribble(
#    ~semilla,
#    ~ganancia,
#    ~envios,
#    semillerio[i],
#    sum(tb_ganancias$gan),
#    envios
#  )
#  ganancias <- rbind(ganancias, ganancia)  
}

#write.csv(ganancias,
#  file = paste0(PARAM$experimento, "_semillerioGanancias.csv"),
#  sep = ","
#)
cat("\n\nLa generacion de los archivos para Kaggle ha terminado\n")
```